

**CONTACTO** 



Soltero 26 años



Colonia el Carmen Lote 16, Lomas del Norte Z.17, Ciudad de Guatemala



(+502) 3061 7026 (+502) 2288 1757



abimaelajtun@gmail.com



Abimael Ajtun



Abimael Ajtun

# PABLO ABIMAEL AJTUN ARGUETA

Ingeniero en Ciencias y Sistemas

## Perfil personal

Tengo experiencia en desarrollo de aplicaciones web, utilizando buenas prácticas de programación y patrones de diseño así como de la administración de motores de bases de datos. También realizó integraciones de aplicaciones con dispositivos electrónicos tales como sensores y cámaras. Análisis de información y generación de dashboards a través de herramientas de BI. Amplio conocimiento en la toma de requerimientos de usuario y documentación de proyectos. Manejo de metodologías ágiles de desarrollo de software y trabajo en equipo para la colaboración de proyectos a través de herramientas de versionamiento.

## Experiencia laboral

# Consultorías y Asesorías Empresariales, CAE

Ene 2018 - Actualmente

Freelance

Encargado de dar soporte y asesoría técnica para la implementación de buenas prácticas de TI, así como del mantenimiento y reparación de equipos. Encargado de configurar, mantener la red interna y solucionar errores presentados por los equipos a nivel de software.

### Ministerio de Agricultura y Ganadería MAGA Analista y Desarrollador de Aplicaciones

Jul 2017 – Dic 2017

Encargado de tomar requerimientos de usuario, analizar, diseñar, desarrollar e implementar nuevos sistemas y dar mantenimiento y corrección de errores a los ya existentes, así como soporte telefónico y presencial a los usuarios del sistema. Encargado de generar reportes y dashboards para lo toma de decisiones, en base a información almacenada en las bases de datos Oracle, las cuales se conectan a las aplicaciones desarrolladas en .NET.

## **EDX Solution**

#### Analista y Desarrollador de Aplicaciones

Encargado de desarrollar módulos de integración de factura electrónica para PYMES y módulos que se conectan con el ERP SAP Business One. Encargado de desarrollar APIs para la conexión con factura electrónica y dar mantenimiento al sistema ya existente. Administración de bases de datos SQL Server para la conexión con las distintas aplicaciones desarrolladas en .NET bajo el modelo MVC.

## Depto. Matemática Facultad de Ingeniería, USAC

Jul 2014 – May 2016

Sep 2016 – Jun 2017

#### Auxiliar de Catedra

Encargado de realizar reportes y control de notas, revisión de tareas y hojas de trabajo, así como de impartir clases de laboratorio.

**IDIOMAS** 

Español

Ingles

#### **APTITUDES**

Trabajo en equipo

**Proactivo** 

Innovador

Creativo

**Participativo** 

#### LENGUAJES DE PROGRAMACION

C/C++

C# v Vb. Net

Java

Php

Javascript

**JQuery** 

#### REFERENCIAS PERSONALES



Catedrático Kinal Ing. Edwin Tumax (+502) 4154 3339



Catedrático FIUSAC Ing. Calixto Monteagudo (+502) 5511 7604



Catedrático FIUSAC Ing. Alfredo González (+502) 5229 9598

### Educación

Ene 2018 - Dic -2018 Fundación Kinal

Desarrollador de Aplicaciones Full Stack Java

Universidad de San Carlos de Guatemala

Ene 2010 - Mar 2017

Ingeniero en Ciencias y Sistemas

Nominado premio a la excelencia en la categoría de 150 créditos

Promedio: 78 pts

Instituto Guatemalteco Americano, IGA

Ene 2015 - Dic 2015

Modulo High Intermediate

Instituto Técnico de Capacitación y Productividad, INTECAP

Ene 2012 – Jun 2012

Desarrollador de Aplicaciones de Escritorio Java

Electrónica Digital

Centro Estudiantil Fenix, CEF

Ene 2008 - Oct 2009

Bachiller en Computación con Orientación Científica Galardón a la excelencia por Industrias de la Riva

Promedio: 92 pts

## Conocimientos técnicos

- Java SE: JPA e Hibernate, Servicios Web con SOAP(JAX-WS) y API REST ✓ C#.NET: Entity Framework, LINQ, Servicios Web con SOAP y API REST Conocimientos en php, C, C++, Vb.Net, Javascript, JQuery IDE's como Visual Studio Nethodos Falling

- IDE's como Visual Studio, Netbeans, Eclipse y Spring Boot Maquetado de páginas web con HTML 5, CSS 3, Bootstrap
- Administración de servidores Web IIS y Glasfish
- Manejo de Bases de datos SQL Server, Oracle, MySQL y Postgres a nivel de consultas DDL y DML
- Versionamiento con GitHub, GitLab y Bitbucket
- Metodología de Desarrollo Ágil Scrum
- Análisis de datos con Microsoft Excel y Tableau
- Gestión de sistemas operativos Windóws y Linux
- Control de sensores con Arduino y Raspberry Pi

#### Reconocimientos

- Diploma como coordinador académico del Congreso de Estudiantes de Ciencias y Sistemas 2015, COECYS
- Diploma como conferencista en temas como IoT, Inteligencia de negocios con Tableau y Buenas prácticas de programación en la Facultad de Ingeniería, USAC 2015
- 3er Lugar Área de Tecnología Olimpiadas Interuniversitarias 2012
- ✓ Galardón a la excelencia académica por Industrias de la Riva 2009